---
title: "Untitled"
author: "Mateusz Wiewiórko"
date: "12 maja 2019"
output: html_document
editor_options: 
  chunk_output_type: console
---


Needed Paskages
```{r}
library(skimr)
library(tidyverse)
```


Load Data
```{r}
cred_app <- 
  read_csv("~/2. Rozwojowe kwestie/0_Data/1_home_credit_default_risk/application_train.csv")
```

Fast sum up
```{r}
var_desc1<-cred_app %>% skim()
var_desc2<-cred_app %>% summary()
```

Remove Variables with high level of missing
```{r}
var_desc1 %>% dplyr::filter(stat == "missing") %>%filter(value<10000) %>%    select(variable) %>% pull

```



##Needed packages
```{r}
library("visdat")
library("naniar")
library("tidyverse")

```


##Input Data (cache=T -> ten chunk bedzie zapisany i przy kolejnej generacji Markdown nie bedzie trzeba go liczyc, jest liczone tylko przy pierwszej generacji RMD, jak trzeba przeliczyć to jeszcze raz to niestety trzeba ustawic cache=F)
```{r,cache=T}
d_in<-readRDS('d_in.rds') %>% as.tibble() 
```


Wiziualizacja brakow -> wolno dzial dla duzych danych
```{r}
d_in %>% sample_frac(0.01) %>% vis_dat(warn_large_data=F)
d_in %>% sample_frac(0.01) %>% vis_miss(warn_large_data=F)
d_in %>% miss_var_summary()
d_in %>% select(final_gr_zip,d_go2exbailiff_max) %>% group_by(final_gr_zip) %>% miss_var_summary()
d_in %>% gg_miss_var()
d_in %>% gg_miss_upset()
d_in %>% gg_miss_upset(nset=6)

#podsumowanie brakow nna poziomie jakiejs zmiennej
d_in %>% gg_miss_var(final_gr_zip,show_pct = T)
d_in %>% gg_miss_fct(final_gr_zip)

d_in %>% 
  sample_frac(0.01) %>% 
  ggplot(aes(age,m_since_termination))+
  geom_miss_point()


d_in %>% 
  sample_frac(0.01) %>% 
  ggplot(aes(age,m_since_termination))+
  geom_miss_point() +
  facet_wrap("sex") +
  theme_dark()


```


#dodanie infa o braku danych
```{r}
d_in %>% sample_frac(0.01) %>% as_shadow()
d_in %>% sample_frac(0.01) %>% bind_shadow() %>% glimpse 

d_in %>% 
  sample_frac(0.1) %>% 
  bind_shadow() %>% 
  ggplot(aes(age,fill=zip_group_NA))+ geom_density(alpha=0.5)
```



