---
title: "Untitled"
author: "MW"
date: "14 maja 2019"
output: html_document
editor_options: 
  chunk_output_type: console
---


##Needed packages
```{r}
library("visdat")
library("naniar")
library("simputation")
library("tidyverse")
library("mice")

```


##Input Data (cache=T -> ten chunk bedzie zapisany i przy kolejnej generacji Markdown nie bedzie trzeba go liczyc, jest liczone tylko przy pierwszej generacji RMD, jak trzeba przeliczyć to jeszcze raz to niestety trzeba ustawic cache=F)
```{r,cache=T}
d_in<-readRDS('d_in.rds') %>% as.tibble() 
```


Wiziualizacja brakow -> wolno dzial dla duzych danych
```{r}
d_in %>% sample_frac(0.01) %>% vis_dat(warn_large_data=F)
d_in %>% sample_frac(0.01) %>% vis_miss(warn_large_data=F)
d_in %>% miss_var_summary()
d_in %>% select(final_gr_zip,d_go2exbailiff_max) %>% group_by(final_gr_zip) %>% miss_var_summary()
d_in %>% gg_miss_var()
d_in %>% gg_miss_upset()
d_in %>% gg_miss_upset(nset=6)

#podsumowanie brakow nna poziomie jakiejs zmiennej
d_in %>% gg_miss_var(final_gr_zip,show_pct = T)
d_in %>% gg_miss_fct(final_gr_zip)

d_in %>% 
  sample_frac(0.01) %>% 
  ggplot(aes(age,m_since_termination))+
  geom_miss_point()


d_in %>% 
  sample_frac(0.01) %>% 
  ggplot(aes(age,m_since_termination))+
  geom_miss_point() +
  facet_wrap("sex") +
  theme_dark()


```


#dodanie infa o braku danych
```{r}
d_in %>% sample_frac(0.01) %>% as_shadow()
d_in %>% sample_frac(0.01) %>% bind_shadow() %>% glimpse 

d_in %>% 
  sample_frac(0.1) %>% 
  bind_shadow() %>% 
  ggplot(aes(age,fill=zip_group_NA))+ geom_density(alpha=0.5)
```


# wpisanie brakow jezeli mamy zle kodowanie
```{r}
#d_in %>% mutate(year=lubridate::year(d_termination)) %>% count(year)



d_in %>% 
  sample_frac(0.1) %>% 
  mutate(year=lubridate::year(d_termination)) %>% 
  replace_with_na(list(year=1900)) %>% 
  count(year)


d_in %>% 
  sample_frac(0.001) %>% 
  mutate(year=lubridate::year(d_termination)) %>% 
  replace_with_na_at(c("year"),~.x<2000) %>% 
  count(year)
  
# Uzupełnienie mediana
d_in %>% 
  head(100000) %>% 
  impute_median_all() %>% 
  miss_var_summary() %>% 
  print(n=60)

d_in %>% 
  head(100000) %>% 
  miss_var_summary() %>% 
  print(n=60)

d_in %>% 
  head(100000) %>% 
  impute_median_at(vars(age) ) %>% #impute_median_at("age") 
  miss_var_summary() %>% 
  print(n=60)
#
d_in %>% 
  head(100000) %>% 
  impute_lm(age~as.factor(id_portfolio)+initial_balance) %>% #impute_median_at("age") 
  miss_var_summary() %>% 
  print(n=60)

# zwizualizowanie wypelnienia
d_in %>% 
  head(100000) %>% 
  bind_shadow(only_miss = T) %>% 
  impute_lm(age~as.factor(id_portfolio)+initial_balance) %>% #impute_median_at("age") 
  ggplot(aes(id_portfolio,age,col=age_NA))+
  geom_point()
#uzycie regresji odpornej
d_in %>% 
  head(100000) %>% 
  bind_shadow(only_miss = T) %>% 
  impute_rlm(age~as.factor(id_portfolio)+initial_balance,  method = "M") %>% #impute_median_at("age") 
  ggplot(aes(id_portfolio,age,col=age_NA))+
  geom_point()


#
# d_in %>% 
#   head(100000) %>% 
#   impute_rf(age~id_portfolio+initial_balance) %>% #impute_median_at("age") 
#   miss_var_summary() %>% 
#   print(n=60)


# Wypelnianie danych jakims modelem ale jednoczesnie dostajemy ten model

model_zmiany_danych<-
  d_in %>% 
  select_if(is.numeric) %>% 
  head(100000) %>% 
  bind_shadow(only_miss = T) %>% 
  mice(method = "cart",m=1)

d_pom<-
  d_in %>% 
  select_if(is.numeric) %>% 
  head(100000)

d_pom_imput<-complete(model_zmiany_danych)


bind_rows(d1=d_pom,d2=d_pom_imput,.id = "imput") %>% 
  ggplot(aes(age,fill = imput)) +geom_density(alpha=0.5)

```

#modelowanie brakow
```{r}
library("rpart")
library("rpart.plot")
d_pom %>% 
  add_prop_miss() %>% 
  rpart(prop_miss_all~.,data = .,control = rpart.control(maxdepth = 3)) %>% 
  rpart.plot(type=5, extra = 101,prefix="Prop.Miss=") 

```







